【裁判字號】    95,上訴,1161
【裁判日期】    950726
【裁判案由】    違反毒品危害防制條例
【裁判全文】
臺灣高等法院高雄分院刑事判決        95年度上訴字第1161號
上  訴  人
即  被  告  甲○○
上列上訴人因違反毒品危害防制條例案件，不服臺灣高雄地方法
院95年度訴字第1342號中華民國95年5 月30日第一審判決（起訴
案號：臺灣高雄地方法院檢察署95年度毒偵字第2537號），提起
上訴，本院依簡式審判程序判決如下：
     主  文
原判決撤銷。
甲○○施用第一級毒品，累犯，處有期徒刑捌月。
     事  實
一、甲○○前於民國90年間因施用毒品案件，經臺灣高雄地方法
    院裁定送觀察、勒戒及強制戒治後，於92年2 月20日執行完
    畢而釋放；其又因轉讓第二級毒品案件，經臺灣臺北地方法
    院判處有期徒徒刑1 年2 月確定，於93年1 月25日執行完畢
    。詎仍不知悔改，明知海洛因為毒品危害防制條例第2 條第
    2 項第1 款所明定之第一級毒品，不得非法持有、施用；仍
    於強制戒治執行完畢釋放後5 年內，基於施用第一級毒品海
    洛因之犯意，於95年1 月26日20時許，在高雄縣美濃鎮吉東
    里吉頂4 號其住處內，將海洛因加水置入注射針筒內，再施
    打於其身體方式施用1 次，嗣於95年1 月27日14時許，在高
    雄縣美濃鎮○○街4 號內，為警持搜索票查獲。
二、案經高雄縣政府警察局旗山分局報告臺灣高雄地方法院檢察
    署檢察官偵查起訴。
     理  由
一、上訴人即被告甲○○於本院審理中坦承有施用第一級毒品海
    洛因行為，且其於為警查獲後所採尿液，經送驗結果確呈嗎
    陽性反應，有臺灣檢驗科技股份有限公司95年2 月9 日濫用
    藥物尿液檢驗可參，足認被告之自白與事實相符。又其曾因
    施用毒品案件，經臺灣高雄地方法院裁定送觀察、勒戒及強
    制戒治後，於92年2 月20日執行完畢而釋放之事實，有臺灣
    高等法院被告前案紀錄表可參，是其於強制戒治執行完畢而
    釋放後5 年內，再有施用海洛因行為，依毒品危害防制條例
    第23條第2 項規定，應予論罪科刑。
二、按海洛因係屬毒品危害防制條例第2 條第1 項所稱之第一級
    毒品，依法不得施用、持有。核被告所為，係犯毒品危害防
    制條例第10條第1 項之施用第一級毒品罪。其為施用而持有
    海洛因，其持有之低度行為被其施用之高度行為所吸收，不
    另論罪。被告曾於91年間因轉讓第二級毒品案件，經法院判
    處有期徒刑1 年2 月確定，而於93年1 月25日執行完畢之事
    實，有台灣高雄地方法院檢察署刑案資料查註紀錄表及台灣
    高等法院被告前案紀錄表可按，其於有期徒刑執行完畢後5
    年以內再犯有期徒刑以上之罪，為累犯，應依刑法第47條規
    定加重其刑。
三、原審據以論處被告罪刑，固非無見；惟被告僅有累犯之加重
    法定刑事由，已如前述，亦為原判決所認定之事實，乃原判
    決於理由中認被告係累犯，「依刑法第47條規定加重其刑，
    並遞加重之」（見原判決第2 頁），自有未洽。被告上訴意
    旨認原判決量刑過重，雖無理由，惟原判決既有可議之處，
    應予撤銷改判。爰審酌被告前因施用毒品，經觀察勒戒及強
    制戒治執行完畢釋放後，仍未戒絕毒品，再犯本件施用毒品
    之罪，顯見其戒除毒癮之意志薄弱，惡習未改，惟念及施用
    毒品同時戕害自己身心之行為，且其犯後已坦認犯行等一切
    情狀，量處如主文第2 項所示之刑。
據上論結，應依刑事訴訟法第369 條第1 項前段、第364 條、第
299 條第1 項前段，第273 條之1 第1 項、毒品危害防制條例第
10條第1 項，刑法第11條、第47條，判決如主文。
本案經檢察官陳建年到庭執行職務。
中    華    民    國    95    年    7     月    26    日
                  刑事第三庭    審判長法  官  周賢銳
                                      法  官  謝宏宗
                                      法  官  黃仁松
以上正本證明與原本無異。
如不服本判決應於收受本判決後10日內向本院提出上訴書狀，其
未敘述上訴理由者，並得於提起上訴後10日內向本院補提理由書
狀（均須按他造當事人之人數附繕本）「切勿逕送上級法院」。
中    華    民    國    95    年    7     月    27    日
                                      書記官  馬蕙梅
附錄本判決論罪科刑法條：
毒品危害防制條例第10條第1 項：
施用第一級毒品者，處6月以上5年以下有期徒刑。


司法院資訊處製作；財團法人民間司法改革基金會備份。
